# 管理费用社保费

提问人：lixiaoqiu 时间：2021-01-11 14:47:00
我们公司按照新准则建账套，准备上市，管理费用、销售费用、研发费用和应付职工薪酬的社会保险费都需要设置三级明细医疗保险、生育保险、失业保险、生育保险和工伤保险分开列支吗，还是只需要设置社会保险费二级明细就可以了

回答人：chenyiwei
建议细分，至少应满足应付职工薪酬附注的披露要求，同时也要满足内部管理的要求。其实对一般企业也是建议能够细分的尽量细分。